臺灣彰化地方法院刑事判決　　九十四年度易字第四六九號
　　公　訴　人　臺灣彰化地方法院檢察署檢察官
　　被　　　告　甲○○
上列被告因偽造文書案件，經檢察官提起公訴（九十三年度偵字
第七五七二號、九十四年度發查偵字第十二號），被告於準備程
序中就被訴事實為有罪之陳述，經告以簡式審判之旨，並聽取意
見後，本院合議庭裁定由受命法官獨任進行簡式審判程序，判決
如下：
    主    文
甲○○連續行使偽造私文書，足以生損害於公眾及他人，累犯，
處有期徒刑陸月，如易科罰金，以佰元折算壹日。
扣案之「高麗菜商號」印章壹枚、「乙○○」印章壹枚，偽簽於
「汽（機）車過戶登記書」上之「高麗菜商號」署名枚及偽蓋
之「高麗菜商號」印文枚、「乙○○」印文肆枚，均沒收。
    犯罪事實
一、甲○○前因違反毒品危害防制條例案件，先後經本院以八十
    八年度斗簡字第四二三號、八十九年度斗簡字第三六八號判
    決判處有期徒刑五月、六月確定，嗣接續執行，於民國九十
    一年三月九日縮刑期滿執行完畢。詎仍不知悔改，因其無駕
    駛執照，以致買受之車牌號碼ＡＣ─四三六一號、五Ｍ─二
    四二三號小貨車均無法登記在其名下，竟基於概括犯意，於
    九十一年四、五月間，利用其先前從事廢棄車輛回收工作時
    ，受乙○○委託處理報廢車輛，留有乙○○所經營之「高麗
    菜商號」臺灣省臺中縣政府營利事業登記證影本（下稱營利
    事業登記證影本）之機會，未經高麗菜商號負責人乙○○之
    同意或授權，即持前開營利事業登記證影本，委託不知情而
    任職於宏威汽車商行代辦汽車過戶之成年員工，偽刻「高麗
    菜商號」、「乙○○」印章各一枚後，復利用該不知情之車
    行人員於九十一年九月五日，前往交通部公路總局臺中區監
    理所彰化監理站（下稱彰化監理站），將前開車牌號碼ＡＣ
    ─四三六一號小貨車過戶登記於高麗菜商號名下，復於九十
    二年四月二十二日，將之自高麗菜商號名下移轉過戶登記予
    他人，再於九十二年五月十四日，將前開車牌號碼五Ｍ─二
    四二三號小貨車過戶登記於高麗菜商號名下，除在屬私文書
    之「汽（機）車過戶登記書」三份上填載高麗菜商號相關資
    料外，並在「新車主名稱（簽章）」「原車主名稱（簽章）
    」欄內偽簽高麗菜商號之署名計三枚，且以前開偽造之「高
    麗菜商號」、「乙○○」印章在前開偽簽署名旁偽蓋「高麗
    菜商號」之印文三枚、「乙○○」印文四枚，完成偽造該三
    份「汽（機）車過戶登記書」之私文書行為，並持之向彰化
    監理站行使，以申請將該二部小貨車辦理過戶予高麗菜商號
    名下或移轉登記予他人，而使不知情之彰化監理站成年承辦
    公務員將此不實之事項，登載於職務上所掌之文書而為不實
    記載，進而依前揭「汽（機）車過戶登記書」，製作前開小
    貨車之汽車行車執照交予甲○○，足以生損害於監理機關對
    於車籍管理之正確性及高麗菜商號、乙○○之權益。嗣經乙
    ○○發覺有異報警，始循線查悉上情，並扣得偽造之高麗菜
    商行及乙○○印章各一枚、車牌號碼五Ｍ─二四二三號行車
    執照一張及車牌二面（該行車執照一張及車牌二面均已由彰
    化縣鹿港分局於九十三年八月十二日函送彰化監理站查處）
    。
二、案經彰化縣警察局彰化分局報告臺灣彰化地方法院檢察署檢
    察官偵查起訴。
    理  　由
一、上揭犯罪事實，業據被告甲○○於警詢、偵查、本院準備程
    序及審理時坦承不諱，核與被害人乙○○指訴情節相符，復
    經證人即宏威汽車商行負責人張邦章於偵查中證述屬實，並
    有前開營利事業登記證影本一紙、彰化監理站九十三年九月
    三十日中監彰字第○九三○○二四一○五號函覆偽造之車牌
    號碼ＡＣ─四三六一號及五Ｍ─二四二三號小貨車「汽（機
    ）車過戶登記書」影本三份、行車執照影本一份、車輛定期
    檢驗通知單二紙、照片二幀等附卷可稽，足證被告之自白與
    事實相符。本案事證明確，被告上開犯行堪以認定。
二、核被告所為，係犯刑法第二百十六條、第二百十條之行使偽
    造私文書罪、第二百十四條之使公務員登載不實罪、第二百
    十七條之偽造印章、印文、署押罪。被告利用不知情而專門
    代辦汽車過戶之姓名年籍均不詳成年男子偽刻印章及偽造前
    開「汽（機）車過戶登記書」私文書並持以行使主張，係屬
    間接正犯。又被告偽造印章、署押、印文之行為分別為偽造
    「汽（機）車過戶登記書」之階段行為；又偽造之低度行為
    ，復為行使該偽造私文書之高度行為所吸收，均不另論罪。
    被告先後多次行使偽造私文書、使公務員登載不實之犯行，
    均時間緊接，犯罪構成要件相同，顯係基於概括之犯意反覆
    為之，皆為連續犯，應論以一罪，並分別依法加重其刑。被
    告所犯上開連續行使偽造私文書罪及連續使公務員登載不實
    罪二罪間，具有方法、結果之牽連關係，為牽連犯，應從一
    重之連續行使偽造私文書罪處斷。查被告前因違反毒品危害
    防制條例案件，先後經本院以八十八年度斗簡字第四二三號
    、八十九年度斗簡字第三六八號判決判處有期徒刑五月、六
    月確定，嗣接續執行，於九十一年三月九日縮刑期滿執行完
    畢乙情，有臺灣高等法院被告前案紀錄表及刑案資料查註紀
    錄表在卷可按，其受有期徒刑之執行完畢，五年內再犯本案
    法定本刑有期徒刑以上之罪，為累犯，應依法遞加重其刑。
    爰審酌被告犯罪之動機、目的乃為圖一己之便，而偽造高麗
    菜商號、乙○○名義辦理過戶事宜，惟兼衡其犯罪手段尚屬
    平和，且犯後坦承犯行態度良好，被害人乙○○亦表示不予
    追究，暨其智識程度等一切情狀，量處如主文所示之刑，並
    諭知易科罰金之折算標準，以示懲儆。
三、至扣案之「高麗菜商號」、「乙○○」印章各一枚，於偽造
    之「汽（機）車過戶登記書」上「新車主名稱（簽章）」、
    「原車主名稱（簽章）」欄內偽簽之「高麗菜商號」署名三
    枚及偽蓋之「高麗菜商號」印文三枚、「乙○○」印文四枚
    ，均應依刑法第二百十九條之規定宣告沒收之。又偽造之「
    汽（機）車過戶登記書」三張，已交付予彰化監理站收受，
    自非屬被告所有，爰不予宣告沒收（參照最高法院四十三年
    臺上字第七四七號判例意旨），另扣得之車牌號碼五Ｍ─二
　　四二三號行車執照一張及車牌二面，皆已由彰化縣鹿港分局
  　於九十三年八月十二日函送彰化監理站查處，亦不為沒收之
    諭知，併此敘明。
據上論斷，應依刑事訴訟法第二百七十三條之一第一項、第二百
九十九條第一項前段，刑法第二百十六條、第二百十條、第二百
十四條、第二百十七條、第五十六條、第五十五條、第四十七條
、第四十一條第一項前段、第二百十九條，罰金罰鍰提高標準條
例第一條前段、第二條，判決如主文。
本案經檢察官田德煙到庭執行職務。
中    華    民    國  九十四    年   六   月    三十  日
                  刑事第一庭          法  官  周莉菁
以上正本證明與原本無異。
如不服本判決，應於判決送達後十日內向本院提出上訴狀 (須附
繕本)。
告訴人或被害人對於判決如有不服具備理由請求檢察官上訴者，
其上訴期間之計算係以檢察官收受判決正本之日期為準。
中    華    民    國  九十四    年   六   月    三十  日
                                      書記官  黃當易
附錄本判決論罪科刑法條：
刑法第二百十條
偽造、變造私文書，足以生損害於公眾或他人者，處五年以下有
期徒刑。
刑法第二百十六條
行使第二百十條至第二百十五條之文書者，依偽造、變造文書或
登載不實事項或使登載不實事項之規定處斷。
刑法第二百十四條
明知為不實之事項，而使公務員登載於職務上之所掌之公文書，
足以生損害於公眾或他人者，處三年以下有期徒刑、拘役或五百
元以下罰金。
刑法第二百十七條
偽造印章、印文或署押，足以生損害於公眾或他人者，處三年以
下有期徒刑。
盜用印章、印文或署押，足以生損害於公眾或他人者，亦同。
